【裁判字號】    92,訴,1460
【裁判日期】    920725
【裁判案由】    毒品危害防制條例
【裁判全文】
臺灣板橋地方法院刑事判決                        九十二年度訴字第一四六號
    公  訴  人  臺灣板橋地方法院檢察署檢察官
    被      告  甲○○
右列被告因違反毒品危害防制條例案件，經檢察官提起公訴 (九十一年度毒偵字第四
一六九號)，本院判決如左：
    主  文
甲○○連續施用第一級毒品，累犯，處有期徒刑拾月。
扣案之第一級毒品海洛因參小包（其中貳小包驗餘淨重零點伍壹公克、壹小包驗餘淨
重零點零壹公克）沒收銷燬；生理食鹽水壹支沒收。
    事  實
一、甲○○前因施用毒品案件，經依本院以八十八年度毒聲字第七九二四號裁定送觀
    察、勒戒後，認無繼續施用毒品之傾向，由臺灣板橋地方法院檢察署檢察官於民
    國八十八年十二月三十日以八十八年度毒偵字第三三二六號不起訴處分確定。復
    又因施用第二級毒品安非他命案件，經依本院以八十九年度毒聲字第二六二六號
    裁定送觀察、勒戒後，認有繼續施用毒品傾向，由臺灣板橋地方法院檢察署檢察
    官以八十九年度毒偵字第三三五四號、八十九年度偵字第八０五二號聲請簡易判
    決處刑，並聲請強制戒治，嗣經本院於八十九年八月十四日以八十九年度板簡字
    第一０七六號判處有期徒刑六月。復又於九十年間因施用毒品案件，經臺灣板橋
    地方法院檢察署檢察官以九十年度毒偵字第一五四一號提起公訴，並經本院於九
    十年七月二十日以九十年易字第一九０六號判處有期徒刑五月確定，前開二罪經
    接續執行，於九十一年七月十七日縮短刑期執行完畢。猶不知悔改，復基於概括
    之犯意，自九十一年十月間起迄九十二年二月八日止，在臺北縣樹林市友人綽號
    「小牛」住處以將海洛因及安非他命共同摻入食鹽水注入注射針筒之方式，同時
    施用第一級毒品海洛因及第二級毒品安非他命多次。嗣先後於（一）九十一年十
    二月十日二十三時二十分許，在台北縣板橋市○○路五四八號為警查獲，並扣得
    第一級毒品海洛因二小包（驗餘淨重０．五一公克）；（二）九十二年二月八日
    十六時許，在台北縣樹林市○○路○段一九二號為警查獲，並扣得第一級海洛因
    一小包（驗餘淨重○‧○一公克）、生理食鹽水乙支。
二、案經台北縣政府警察局及台北縣政府警察局淡水分局報請臺灣板橋地方法院檢察
    署檢察官偵查起訴。
    理  由
一、右揭犯罪事實，業據被告甲○○於本院審理中坦承不諱，且其經警採集送驗之尿
    液，經檢驗結果，確呈甲基安非他命、鴉片（嗎啡）陽性反應，此有臺灣檢驗科
    技股份有限公司九十一年十二月二十五日、九十二年二月二十四日濫用藥物尿液
    檢驗報告書各一紙附卷可稽。又扣案之白色粉末，經檢驗結果，確係第一級毒品
    海洛因，分別驗餘淨重０．五一公克、０．０一公克，此有法務部調查局九十二
    年一月七日及九十二年四月十八日鑑定通知書各乙紙附卷為證，復有扣案之生理
    食鹽水一支附卷可佐。從而本件罪證明確，被告犯行應堪認定。
二、核被告甲○○所為，係犯毒品危害防制條例第十條第一項之施用第一級毒品罪及
    同條第二項之施用第二級毒品罪。其非法持有第一級毒品海洛因及第二級毒品安
    非他命之低度行為，已為渠進而施用之高度行為所吸收，均不復另論。又被告先
    後多次施用海洛因及安非他命之數行為，時間緊接，所犯罪名相同，顯係出於概
    括之犯意為之，為連續犯，爰依刑法第五十六條之規定以一罪論，並加重其刑。
    。又公訴人僅就被告於九十一年十二月十一日、九十二年二月八日為警採尿前二
    十六小時內某時及回溯九十六小時內某時施用毒品犯行提起公訴，其餘部分未據
    起訴，惟該未起訴部分與起訴部分有連續犯之裁判上一罪關係，為起訴效力所及
    ，本院自得併予審究。又被告前開施用第一級毒品及第二級毒品犯行，訊據其供
    承：應係施用海洛因時，同時摻到一點安非他命等語，則其係以一行為同時觸犯
    二罪名，法律評價上屬一行為，兩者間應論以想像競合，是公訴人認應予分論併
    罰云云，尚有未洽。又被告有如事實欄所述之前科，此有臺灣高等法院被告全國
    前案紀錄表一份在卷可憑，其於有期徒刑執行完畢五年內，再犯有期徒刑以上之
    罪，為累犯，爰依刑法第四十七條之規定，遞加重其刑。爰審酌被告之品行、犯
    罪之動機、目的、手段及犯罪後態度良好坦承犯行等一切情狀，量處如主文所示
    之刑，以示懲儆。
三、扣案之第一級毒品海洛因三小包（其中二小包驗餘淨重０．五一公克、一小包驗
    餘淨重０．０一公克），為查獲之毒品，爰依毒品危害防制條例第十八條第一項
    前段之規定，併予宣告沒收銷燬之；另生理食鹽水一支，訊據被告坦承為其所有
    供施用毒品所用之物，併依法宣告沒收之。
據上論斷，應依刑事訴訟法第二百九十九條第一項前段，毒品危害防制條例第十條第
一項、第二項、第十八條第一項前段，刑法第十一條前段、第五十六條、第五十五條
、第四十七條、第三十八條第一項第二款，判決如主文。
本案經檢察官王正皓到庭執行職務
中      華      民      國    九十二    年      七      月    二十五    日
                                    臺灣板橋地方法院刑事第六庭
            法  官  徐   蘭   萍
右正本證明與原本無異
如不服本判決應於送達後十日內向本院提出上訴狀
                                        書記官  莊   川   億
中      華      民      國    九十二    年      七      月    三十一    日
附錄本案論罪科刑法條全文：
毒品危害防制條例第十條：
施用第一級毒品者，處六月以上五年以下有期徒刑。
施用第二級毒品者，處三年以下有期徒刑。
毒品危害防制條例第十八條：
查獲之毒品及專供製造或施用毒品之器具，不問屬於犯人與否，均沒收銷燬之。但合
於醫藥或研究之用者，得不予銷燬。
前項合於醫藥或研究用毒品或器具之管理辦法，由法務部會同行政院衛生署定之。


司法院資訊處製作；財團法人民間司法改革基金會備份。
